臺灣新竹地方法院刑事判決
110年度訴字第605號
聲  請  人  臺灣新竹地方檢察署檢察官
被      告  王天芃


選任辯護人  羅永安律師
上列被告因偽造文書等案件，檢察官聲請簡易判決處刑（109年
度偵字第14346號），本院認不應以簡易判決處刑（110年度竹簡
字第235號），改依通常程序審理後，經檢察官聲請改依協商程
序而為判決，本院合議庭裁定由受命法官獨任進行協商程序，並
判決如下：
    主  文
王天芃犯行使偽造準私文書罪，處有期徒刑參月，如易科罰金，
以新臺幣壹仟元折算壹日。緩刑參年，並應於判決確定後壹年內
向公庫支付新臺幣壹萬元。
    犯罪事實及理由
一、犯罪事實：王天芃與莊佳穎為前男女朋友關係，於交往期間
    知悉莊佳穎所申辦中華郵政股份有限公司（下稱郵局）VISA
    金融卡之卡號000-0000-****-79**-**56（正確卡號詳卷）
    、有效年月及授權碼等資料，且2人於民國109年7、8月間已
    經分手。王天芃明知使用上開VISA金融卡資料消費時應取得
    莊佳穎之同意或授權，竟意圖為自己不法之利益而基於詐欺得
    利、行使偽造準私文書之單一犯意，在新竹市○區○○路0000號
    學校實驗室，使用電腦連結網際網路，登入如附表各編號所
    示遊戲平台後，未經莊佳穎之同意或授權，輸入莊佳穎上開
    VISA金融卡之卡號、有效年月及授權碼等資料，接續購買如
    附表所示之數位媒體商品，以此方式偽造莊佳穎以其上開VIS
    A金融卡付款購買該等數位媒體商品之電磁紀錄並行使之，致上
    開網站誤認莊佳穎同意進行消費而陷於錯誤，王天芃因而取
    得各該數位媒體商品之利益，屆時再出帳至莊佳穎上開郵局
    金融卡，足以生損害於莊佳穎及郵局對信用卡之使用管理與
    交易安全之正確性。嗣莊佳穎發現手機傳來之VISA金融卡消
    費簡訊，始驚覺上開金融卡遭人盜刷而報警處理，循線查悉
    上情。
二、證據：　　
(一)被告於警詢之自白，本院調查程序之供述、準備程序時之自
    白。
(二)證人即告訴人莊佳穎於警詢中之證述。
(三)金融卡購貨明細、簡訊翻拍照片、被告於各該平台消費明細
    、中華郵政股份有限公司110年7月20日儲字第1100191125號
    函暨檢附之上揭金融卡交易明細。
三、本件經檢察官與被告、辯護人於審判外達成協商之合意且被
    告已認罪，其合意內容為被告願意接受主文欄所示之刑。經
    查，上開協商合意並無刑事訴訟法第455條之4第1項所列情
    形之一，檢察官聲請改依協商程序而為判決，本院爰不經言
    詞辯論，於協商合意範圍內為協商判決。
四、應適用之法條：刑事訴訟法第455條之2第1項、第455條之4
    第2項、第455條之8、第454條第1項，刑法第216條、第210
    條、第220條第2項、第339條第2項、第41條第1項前段、第5
    5條、第74條第1項第1款、第2項第4款。
五、協商判決除有刑事訴訟法第455條之4第1項第1款於本訊問程
    序終結前，被告撤銷協商合意或檢察官撤回協商聲請者；第
    2款被告協商之意思非出於自由意志者；第4款被告所犯之罪
    非第455條之2第1項所定得以協商判決者；第6款被告有其他
    較重之裁判上一罪之犯罪事實者；第7款法院認應諭知免刑
    或免訴、不受理者情形之一，及違反同條第2項「法院應於
    協商合意範圍內為判決；法院為協商判決所科之刑，以宣告
    緩刑、2年以下有期徒刑、拘役或罰金為限」之規定者外，
    不得上訴。
六、如不服本判決而符合前述得上訴之情形，應於判決送達後20
    日內向本院提出上訴狀（應附繕本），其未敘述上訴理由者
    ，應於上訴期間屆滿後20日內補提理由書狀於本院，上訴於
    臺灣高等法院。
本案經檢察官洪期榮聲請簡易判決處刑，檢察官陳中順到庭執行
職務。
中　　華　　民　　國　　111 　年　　5 　　月　　27　　日
                  刑事第八庭  法  官  林哲瑜
以上正本證明與原本無異。　　　　　　　　　
如不服本判決應於收受本判決後20日內向本院提出上訴書狀，上
訴書狀應敘述具體理由。上訴書狀未敘述上訴理由者，應於上訴
期間屆滿後20日內補提理由書狀於本院(均須按他造當事人之人
數附繕本 )「切勿逕送上級法院」。 
中　　華　　民　　國　　111 　年　　5 　　月　　31　　日
                              書記官  胡家寧
附錄本案論罪法條：
刑法第216條
行使第210條至第215條之文書者，依偽造、變造文書或登載不實
事項或使登載不實事項之規定處斷。
刑法第210條
偽造、變造私文書，足以生損害於公眾或他人者，處5年以下有
期徒刑。
刑法第220條
在紙上或物品上之文字、符號、圖畫、照像，依習慣或特約，足
以為表示其用意之證明者，關於本章及本章以外各罪，以文書論
。
錄音、錄影或電磁紀錄，藉機器或電腦之處理所顯示之聲音、影
像或符號，足以為表示其用意之證明者，亦同。

刑法第339條
意圖為自己或第三人不法之所有，以詐術使人將本人或第三人之
物交付者，處5年以下有期徒刑、拘役或科或併科50萬元以下罰
金。
以前項方法得財產上不法之利益或使第三人得之者，亦同。
前二項之未遂犯罰之。

附表：
編號 時間 金額 （新臺幣，含手續費） 數位媒體商品 1 109年10月11日16時23分許 148元 在ORGIN訂閱EA PLAY會員資格1個月。 2 109年10月12日1時28分許 104元 在STEAM平台購買FALL GUYS-DRAGON HUGGER PACK遊戲。 3 109年10月12日16時55分許 122元 在STEAM平台購買WALLPAPER ENGINE遊戲。 4 109年10月25日17時34分許 31元 Google ponos corp之遊戲